【裁判字號】    95,簡上,40
【裁判日期】    950410
【裁判案由】    毀損
【裁判全文】
臺灣桃園地方法院刑事判決              95年度簡上字第40號
上  訴  人  台灣桃園地方法院檢察署檢察官
上  訴  人
即  被  告  甲○○
上列被告因毀損案件，被告及檢察官均不服本院中華民國94年12
月19日94 年度桃簡字第1244號第一審判決（聲請簡易判決處刑
案號：93年度調偵字第272 號）提起上訴，本院管轄之第二審合
      議庭判決如下：
    主  文
上訴駁回。
    理  由
一、本案經本院審理結果，認為第一審以上訴人即被告甲○○犯
    刑法第353 條第1 項之毀損罪，判處有期徒刑6 月，並諭知
    易科罰金之折算標準為3 百元折算1 日；認事用法及量刑均
    無不當，應予維持，並引用第一審判決書記載之事實、證據
    及理由。
二、被告上訴意旨略以：係因告訴人乙○○佔用其祖父母之土地
    搭蓋鐵皮屋，伊始將之拆除，並有給付補償金，但告訴人不
    接受云云。檢察官則係據告訴人具狀請求稱被告犯行至今，
    至今未與告訴人達成和解，犯後態度不佳，原審量刑過輕，
    乃提出上訴。
三、然查被告所涉犯行之認定理由，業據原審於判決中明確認定
    ，並就被告所述一一核駁，被告未經告訴人同意即拆除告訴
    人所有之鐵皮屋之犯行，已足認定，被告雖執以該土地係其
    祖父母所有之不動產，告訴人於該土地上搭建鐵皮屋係侵害
    其權利，然此乃涉及不動產所有權問題，被告應以訴請返還
    土地之法律途徑為之，自不得以未經告訴人之同意而逕自拆
    除之方式達其目的甚明，被告所辯當屬無由。
四、按法官於有罪判決中，究應如何量處罪刑，抑或是否宣告緩
    刑等，均為實體法賦予審理法官裁量之刑罰權事項，法官行
    使此項裁量權，自得依據個案情節，參諸刑法第57條所定各
    款犯罪情狀之規定，於該法定刑度範圍內，基於合義務性之
    裁量，量處被告罪刑。質言之，法官為此量刑或緩刑宣告之
    裁量權時，除不得逾越法定刑或法定要件外，尚應符合法規
    範之體系及目的，遵守一般有效之經驗及論理法則等法原則
    ，亦即應兼顧裁量之外部及內部性，如非顯然有裁量逾越或
    裁量濫用之違法情事，自不得任意指摘為違法，此亦為最高
    法院歷年多起判例所宣示之原則（參見最高法院八十年台非
    字第四七三號判例、七十五年台上字第七０三三號判例、七
    十二年台上字第六六九六號判例、七十二年台上字第三六四
    七號判例等），是以原審已審酌被告犯罪之情節、所生危害
    之程度、犯後態度及其素行情形等一切情狀而量處被告有期
    徒刑6 月，並諭知易科罰金之折算標準，當符合裁量之比例
    原則及平等原則之要求，其認事用法並無違誤，量刑亦屬適
    當。檢察官依告訴人請求提起上訴，亦無理由。
五、從而被告及檢察官提出上訴，經核均無理由，均應予以駁回
    。
六、據上論斷，應依刑事訴訟法第455 條之1 第3 項、第368 條
    、第371 條，判決如主文。
本案經檢察官張啟聰到庭執行職務。
中    華    民    國    95    年     4    月    10    日
                刑事第十二庭審判長法  官  游  紅  桃
                                  法  官  黃  永  定
                                  法  官  陳  雪  玉
以上正本證明與原本無異。
不得上訴。
                                  書記官  戴  育  萍
中    華    民    國    95    年    4     月    11    日
附論罪科刑依據之法條：
中華民國刑法第353條
(毀壞建築物、礦坑、船艦罪)
毀壞他人建築物、礦坑、船艦或致令不堪用者，處六月以上五年
以下有期徒刑。
因而致人於死者，處無期徒刑或七年以上有期徒刑，致重傷者，
處三年以上十年以下有期徒刑。
第一項之未遂犯罰之。


司法院資訊處製作；財團法人民間司法改革基金會備份。
